臺灣臺中地方法院刑事判決　　　　　　　　　　　　九十三年度訴字第一一一七號
　　公　訴　人　臺灣臺中地方法院檢察署檢察官
　　被　　　告　子○○
　　　　　　　　庚○○
右列被告因搶奪等案件，經檢察官提起公訴（九十二年度偵字第二一四０三號、第二
三五三五號），本院合議庭裁定由受命法官獨任行簡式審判程序，判決如左：
    主  文
子○○共同連續意圖為自己不法之所有而搶奪他人之動產，處有期徒刑壹年貳月。機
車鑰匙壹把沒收。
庚○○共同連續意圖為自己不法之所有而搶奪他人之動產，處有期徒刑壹年陸月。機
車鑰匙壹把沒收。
    事  實
一、子○○、庚○○基於共同意圖為自己不法所有之概括犯意聯絡，或庚○○本於意
    圖為自己不法之所有之概括犯意，連續於附表所示之時間、地點，由庚○○單獨
    騎乘其所有之車牌號碼ＰＰ三－四六二號機車，或由子○○騎乘機車附載庚○○
    再由庚○○動手行搶之方式，搶奪步行之女子如附表所示之財物，得手後將搶得
    之現金花用殆盡，手機則販賣予經營通訊行之徐子官、吳靜婷、陳浤銘（業經檢
    察官為緩起訴處分），其餘財物另變賣他人，證件則隨手丟棄。且共同基於意圖
    為自己不法所有之犯意聯絡，於九十二年十一月一日下午四時至五時許，在台中
    縣龍井鄉新東村東園巷一弄五十八號，由子○○把風，庚○○進入該處地下室停
    車場，以庚○○所有之機車鑰匙竊取甲○○所有之車牌號碼ＮＨ二－七一０號車
    牌一面，得手後懸掛在庚○○所有車牌號碼ＰＰ三－四六二號機車上，以該機車
    作為編號八搶奪他人財物之交通工具，以逃避警方之追緝，嗣於同日下午七時許
    ，庚○○、子○○共乘上開機車，搶奪如附表編號八所示之財物後，經巡邏員警
    追緝，先在台中市○區○○○路與忠明南路口當場逮捕庚○○，並扣得前開車牌
    一面（已發還甲○○），再於翌日在台中縣龍井鄉○○村○○街四一巷二十二號
    拘提子○○到案而查知上情。
二、案經台中市警察局第一分局移送臺灣臺中地方法院檢察署檢察官偵查起訴。
    理  由
一、右揭事實業據證人庚○○、子○○於偵審中坦承不諱，渠等自白並互核相符，且
    與同案被告徐子官、吳靜婷、陳浤銘於警偵訊中供述及如附表所示之被害人於警
    訊、偵訊中指訴情節相符，另有被害人甲○○於警訊中指訴及贓物領據五紙附卷
    可憑，事證明確，被告犯行均洵堪認定。
二、核被告庚○○、子○○所為係犯刑法第三百二十五條第一項之搶奪罪及同法第三
    百二十條第一項之竊盜罪。被告二人就附表編號一、二、三、五、六、八號犯行
    及竊盜犯行均有犯意之聯絡與行為分擔，應論以共同正犯。被告二人多次搶奪他
    人財物，時間緊接，犯罪構成要件相同，顯係基於概括犯意反覆為之，為連續犯
    ，應論以一罪並加重其刑。被告所犯前開二罪間有方法結果之牽連關係，為牽連
    犯，應從一重論以刑法第三百二十五條第一項之搶奪罪。爰審酌被告庚○○有違
    反毒品危害防制條例及竊盜之前科，九十二年四月三十日因假釋出獄，本案係假
    釋期間再犯，有台灣高等法院被告全國前案紀錄表一紙附卷可憑，搶奪他人財物
    之次數達八次；被告子○○因竊盜案件，於九十二年十月二十七日經本院台中簡
    易庭判處有期徒刑六月確定，有台灣高等法院被告全國前案紀錄表一紙附卷可憑
    ，九十二年十一月一日即再犯竊盜案並於九十二年十月間及十一月間犯本件搶奪
    犯行，雖未構成累犯，惟犯罪時間相近，司法審判及刑罰對渠等顯未產生任何嚇
    阻之作用，並參酌被告子○○搶奪次數有六次，二人年紀均尚輕，不思尋求正當
    途徑取得財物，騎機車行搶對社會治安之危害程度不輕，所得不多及犯後坦承犯
    行，部分犯行係自行供出之態度等一切情狀，各量處如主文所示之刑。被告二人
    行竊所用之機車鑰匙一把為被告庚○○所有竊盜所用之物，業據被告庚○○自承
    在卷，且不能證明業已滅失，依法應予沒收。
據上論斷，應依刑事訴訟法第二百七十三條之一第一項、第二百九十九條第一項前段
，刑法第二十八條、第五十六條、第三百二十五條第一項、第三百二十條第一項、第
五十五條、第三十八條第一項第二款，罰金罰鍰提高標準條例第一條前段，判決如主
文。
中      華      民      國      九十三      年      六    月  二十一    日
                                臺灣臺中地方法院刑事第九庭
                                        法  官  陳  如  玲
右正本證明與原本無異。
如不服本判決，應於送達後十日內向本院提出上訴狀 （須附繕本） ，上訴於台灣高
法院台中分院。
                                        書記官
中      華      民      國      九十三      年      六    月  二十一    日
附錄論罪科刑法條
中華民國刑法第三百二十五條
 (普通搶奪罪)
意圖為自己或第三人不法之所有，而搶奪他人之動產者，處六月以上五年
以下有期徒刑。
因而致人於死者，處無期徒刑或七年以上有期徒刑，致重傷者，處三年以
上十年以下有期徒刑。
第一項之未遂犯罰之。
中華民國刑法第三百二十條
 (普通竊盜罪、竊佔罪)
意圖為自己或第三人不法之所有，而竊取他人之動產者，為竊盜罪，處五
年以下有期徒刑、拘役或五百元以下罰金。
意圖為自己或第三人不法之利益，而竊佔他人之不動產者，依前項之規定
處斷。
前二項之未遂犯罰之。
附表：
┌──┬─────────┬──────────┬────┬───────
│編號│    時      間    │    地        點    │ 被害人 │ 所 得 財 物
├──┼─────────┼──────────┼────┼───────
│ 一 │九十二年九月二十四│台中市西屯區○○○街│ 乙○○ │手機、身分證、
│    │日十三時四十五分許│與大有五街口        │        │健保卡、金融卡
│    │                  │                    │        │、信用卡、百貨
│    │                  │                    │        │禮券、二千元等
├──┼─────────┼──────────┼────┼───────
│ 二 │九十二年九月三十日│台中市○○街與光復路│ 己○○ │手機、信用卡、
│    │十九時四十五分許  │口                  │        │提款卡、二千元
│    │  │                    │        │等
├──┼─────────┼──────────┼────┼───────
│ 三 │九十二年十月八日十│台中市○○路接近西屯│ 辛○○ │手機、身分證、
│    │八時五十五分許    │路附近              │        │健保卡、駕駛執
│    │                  │                    │        │照、提款卡、車
│    │                  │                    │        │票、書籍、一千
│    │                  │                    │        │元等
├──┼─────────┼──────────┼────┼───────
│ 四 │九十二年十月十二日│台中市○○○路○段一│ 丁○○ │手機、信用卡、
│    │十五時許          │九九巷內            │        │提款卡、身分證
│    │                  │                    │        │、二千一百元等
├──┼─────────┼──────────┼────┼───────
│ 五 │九十二年十月二十日│台中市○○○街與大弘│ 癸○○ │手機、身分證、
│    │二十三時五十分許  │五街口              │        │健保卡、金融卡
│    │                  │                    │        │、信用卡、行車
│    │                  │                    │        │執照、一千元等
├──┼─────────┼──────────┼────┼───────
│ 六 │九十二年十月二十六│台中市○○路與烈美街│ 壬○○ │手機、身分證、
│    │日二十時二十一分許│口                  │        │鑰匙、金融卡、
│    │                  │                    │        │信用卡、駕駛執
│    │                  │                    │        │照、一千元等
├──┼─────────┼──────────┼────┼───────
│ 七 │九十二年十月三十日│台中市○區○○街與明│ 丙○○ │手機、信用卡、
│    │十三時五十分許    │義街口              │        │提款卡、五千元
│    │                  │                    │        │、支票、金飾等
├──┼─────────┼──────────┼────┼───────
│ 八 │九十二年十一月一日│台中市○區○村路與明│ 戊○○ │手機、信用卡、
│    │十九時許      │義街口              │        │提款卡、二百元
│    │                  │                    │        │、身分證等
└──┴─────────┴──────────┴────┴───────
